臺灣臺北地方法院民事裁定
109年度重訴字第652號

原          告  戴文毅
                戴文輝



共同訴訟代理人  陳秋萍律師
被          告  華泰商業銀行股份有限公司



法 定 代 理 人  賴昭銑

訴 訟 代 理 人  賴盛星律師
複  代  理  人  蔡育英律師

上列當事人間請求債務不履行損害賠償等事件，本院裁定如下：
    主    文
本件再開言詞辯論程序，定於民國一一一年四月十八日下午二時
三十分在本院第二十八法庭行言詞辯論。
    理    由
本件就後列事項有調查必要，爰再開言詞辯論程序；兩造應於民
國一一一年三月三十一日以前就後列事項提出書狀敘明，繕本逕
送對造，俾便審理。兩造應具狀陳明事項：
一、原告部分
  ㈠主張兩造（及戴文浩、聚企建設股份有限公司）於一０五年七
    月五日所訂不動產開發信託契約書，信託財產其中存入信託
    專戶之「興建資金」部分，約定專款專用範圍是否包括「建
    商（聚企建設股份有限公司）依與地主（原告、戴文浩）間
    不動產合建契約書之約定，所應支付予地主之合建履約保證
    金」？如否，原告請求被告賠償之數額，計算時何以載稱「
    信託專戶中之6000萬元，其中3000萬元屬聚企公司應支付予
    原告之合建保證金，惟查，被告並未支付予原告，原告三人
    亦有3000萬元之所受損害，原告三人各至少有1000萬元之所
    受損害，而得向被告請求」（起訴狀第五頁第20至22行）？
　㈡所提（原證4、5）二份不動產合建契約書，契約雙方均為原
    告、戴文浩與聚企建設股份有限公司，內容均為以坐落桃園
    市○○區○○○段○○○○○○地號土地興建共同開發興建地上九層、
    地下二層之電梯住宅房屋事宜，但締約時間不同，內容亦有
    相當程度之差異，該二份契約之關係為何？
　㈢前項二份不動產合建契約書，其中（原證4）不動產合建契約
    書第十四條第一項為「乙方（地主：戴文毅、戴文輝、戴文
    浩）同意提供土地配合甲方（建方：聚企建設股份有限公司
    ）以本約之建築基地向金融機構申請土地及建築融資貸款，
    並全案信託登記予信託銀行以確保甲、乙雙方產權交易之安
    全」，（原證5）不動產合建契約書第二條第一項後段亦有
    「甲方（戴文毅、戴文輝、戴文浩即土地提供人）提供土地
    予乙方（聚企建設股份有限公司即出資興建者）辦理銀行融
    資貸款」文句，與原告關於聚企建設股份有限公司土地融資
    貸款亦屬信託財產之「興建資金」之主張吻合。惟原告書狀
    中復稱「原告並未同意、亦未知悉被告竟將原告之不動產設
    定抵押以擔保其對訴外人聚企公司之6000萬元借款」（民事
    準備一狀第三頁第5至7行），是否矛盾？
　㈣原告不爭執一０五年七月十五日、八月十五日信託財產出款指
    示書（即被證二、七）上原告印文之真正，且迄未能舉證證
    明該等印文係真正印章遭盜蓋，則信託契約全體委託人（原
    告、戴文浩、聚企建設股份有限公司）指示受託人（被告）
    運用、處分信託財產後，再以受託人竟未不遵從（即遵從）
    全體委託人之指示而遲延運用、處分信託財產為由，據以請
    求受託人違約賠償，是否違反誠實信用原則？
二、被告方面　　
　㈠被告既在兩造當事人相同之另案既肯認聚企建設股份有限公
    司以坐落桃園市○○區○○○段○○○○○○地號土地設定抵押為擔保
    ，向被告借用、指定存入本件信託專戶之新臺幣（下同）六
    千萬元為本件兩造（及戴文浩、聚企建設股份有限公司）於
    一０五年七月五日所訂不動產開發信託契約所約定信託財產
    其中存入信託專戶之「興建資金」部分，而應依信託財產出
    款指示書之指示運用，何以在本件為相反之答辯？有無違反
    禁反言原則？
　㈡本院如認被告貸與聚企建設股份有限公司之土地融資六千萬
    元為兩造（及戴文浩、聚企建設股份有限公司）所訂不動產
    開發信託契約約定信託財產其中存入信託專戶之「興建資金
    」部分，除應依委託人之指示運用、處分外，其運用、處分
    亦應合於信託目的即符合契約第五條第一、二、四項專款專
    用、使建案順利興建完工之目的與程序，則被告一０五年七
    月十五日、八月十五日自信託專戶匯出二筆各三千萬元、共
    六千萬元款項入聚企建設股份有限公司帳戶，是否合於前述
    約定及理由？
　㈢被告辯稱一０五年八月十五日自信託專戶匯出三千萬元入聚企
    建設股份有限公司帳戶，係用以購買容積移轉土地及其他雜
    支，並提出（被證六）聚企建設股份有限公司與訴外人間之
    購買鋼筋合約書、土地買賣契約書、規劃監造契約書、設計
    服務委任契約書，則請具體敘明是筆三千萬元，用以支付前
    述購買容積移轉土地或購買鋼筋、規劃監造、設計服務費用
    之數額各為若干？如何計算得出？被告有無審核前述各該契
    約之實質真正？有無審查各該契約之實際履行進度、約定付
    款期程？有無取得廠商請款證明文件？如有，並請提出被告
    審核、審查之相關紀錄及所取得之相關證明文件供參。
中　　華　　民　　國　　111 　年　　2 　　月　　24　　日
                    民事第四庭  法　官  洪文慧
以上正本係照原本作成。
本裁定不得抗告。
中　　華　　民　　國　　111 　年　　2 　　月　　24　　日
                                書記官  顏子薇